---
title: "Pokémon"
author: "Irene Guerra Déniz, Joaquín Ibáñez Penalva, Raúl García Nuez"
date: "2023-05-26"
output: html_document
---

```{r setup, include=FALSE}
knitr::opts_chunk$set(echo = TRUE)
```

```{r}
pokemon <- read.csv("pokemon_data.csv", sep=",", header=TRUE)
pokemon <- pokemon[complete.cases(pokemon$Win.Percentage), ]
pokemon
```
 
**Top 10 mejores pokemon** 
 
```{r}
top10 <- pokemon[order(pokemon$Win.Percentage, decreasing = TRUE), ]
top10 <- top10[, c("Number","Name", "Total","Legendary", "Win.Percentage")]
top10$Win.Percentage <- top10$Win.Percentage * 100
head(top10, 10)
```
**Top 10 peores pokemon** 
 
```{r}
bottom10 <- pokemon[order(pokemon$Win.Percentage, decreasing = FALSE), ]
bottom10 <- bottom10[, c("Number","Name", "Total","Legendary", "Win.Percentage")]
bottom10$Win.Percentage <- bottom10$Win.Percentage * 100
head(bottom10, 10)
```
**Top 10 mejores pokemon legendarios**

```{r}
top10$Legendary <- as.logical(top10$Legendary)
mejores_legendarios_df <- subset(top10, Legendary == TRUE)
head(mejores_legendarios_df, 10)
```
**Top 10 peores pokemon legendarios**

```{r}
bottom10$Legendary <- as.logical(bottom10$Legendary)
peores_legendarios_df <- subset(bottom10, Legendary == TRUE)
head(peores_legendarios_df, 10)
```
**Top 10 mejores pokemon no legendarios**

```{r}
mejores_no_legendarios_df <- subset(top10, Legendary == FALSE)
head(mejores_no_legendarios_df, 10)
```
**Top 10 peores pokemon no legendarios**

```{r}
peores_no_legendarios_df <- subset(bottom10, Legendary == FALSE)
head(peores_no_legendarios_df, 10)
```
**Matriz de correlación de estadísticas**

```{r}
library(corrplot)
colnames(pokemon)[colnames(pokemon) == "Win.Percentage"] <- "Win %"
pokemon$`Win %` <- pokemon$`Win %` * 100
columnas <- subset(pokemon, select = -c(X, Number, Name, Type.1, Type.2, Total, Legendary, Generation))
matriz_correlacion <- cor(columnas)
matriz_correlacion
```

```{r}
corrplot(matriz_correlacion, method = "color")
```


```{r}
library(ggplot2)
library(reshape2)
df_correlacion <- melt(matriz_correlacion)

library(hrbrthemes)
library(plotly)
p <- ggplot(df_correlacion, aes(x = Var1, y = Var2, fill = value)) + 
  geom_tile() +
  scale_fill_gradient(low="white", high="blue") +
  ggtitle("Matriz de correlación Estadísticas y Win Rate") +
  labs(x = "", y = "") +
  theme_ipsum()
p

ggplotly(p)
```

**Distribución de pokémon por tipo**

```{r}
library(ggplot2)
library(dplyr)
library(tidyr)
```

```{r}
frecuencia_tipo1 <- pokemon %>%
  filter(Type.1 != "NA") %>%
  group_by(Type.1) %>%
  summarize(Frecuencia_Tipo1 = n())

# Calcular la frecuencia de Tipo2
frecuencia_tipo2 <- pokemon %>%
  filter(Type.2 != "NA") %>%
  group_by(Type.2) %>%
  summarize(Frecuencia_Tipo2 = n())

# Combinar las frecuencias de Tipo1 y Tipo2
frecuencia_total <- left_join(frecuencia_tipo1, frecuencia_tipo2, by = c("Type.1" = "Type.2")) %>%
  mutate(Frecuencia_Total = Frecuencia_Tipo1 + Frecuencia_Tipo2) %>%
  select(Tipo = Type.1, Frecuencia_Total)

mis_colores <- c("#98bd2d", "#5e5c69", "#096dcd", "#f2d74a", "#ef92e1", "#d1435f", "#fba147", "#97addf", "#546dad", "#5dbd58", "#d77e4d", "#75cfc0", "#959ba3", "#ac64c9", "#f47976", "#c6ba89", "#528e9f", "#509bda")

ggplot(frecuencia_total, aes(x = Tipo, y = Frecuencia_Total, fill=Tipo)) +
  geom_bar(stat = "identity") +
  scale_fill_manual(values = mis_colores) +
  labs(title = "Histograma de frecuencia de tipos de Pokémon",
       x = "Tipo",
       y = "Frecuencia Total") +
  ggtitle("Distribución de Pokémon por tipo") +
  theme_minimal() +
  theme(axis.text.x = element_text(angle = 45, hjust = 1)) +
  guides(fill = FALSE)
```

```{r}
win_por_tipo1 <- pokemon %>%
  filter(Type.1 != "NA") %>%
  group_by(Type.1) %>%
  summarize(Porcentaje_Victorias1 = mean(`Win %`, na.rm = TRUE))

dataset_ordenado <- arrange(win_por_tipo1, Porcentaje_Victorias1)

ggplot(dataset_ordenado, aes(x = Type.1, y = Porcentaje_Victorias1, fill=Type.1)) +
  scale_fill_manual(values = mis_colores) +
  geom_bar(stat = "identity") +
  labs(title = "Porcentajes de victoria de tipos de Pokémon",
       x = "Tipo",
       y = "Win Rate") +
  ggtitle("Mejores Tipos (Tipo1)") +
  theme_minimal() +
  theme(axis.text.x = element_text(angle = 45, hjust = 1)) +
  guides(fill = FALSE)


data2 <- pokemon
data2$Type.2 <- na_if(data2$Type.2, "")
data2 <- data2[!is.na(data2$Type.2), ]

win_por_tipo2 <- data2 %>%
  filter(Type.2 != "NA") %>%
  group_by(Type.2) %>%
  summarize(Porcentaje_Victorias2 = mean(`Win %`, na.rm = TRUE))

dataset_ordenado2 <- arrange(win_por_tipo2, Porcentaje_Victorias2)

ggplot(dataset_ordenado2, aes(x = Type.2, y = Porcentaje_Victorias2, fill=Type.2)) +
  scale_fill_manual(values = mis_colores) +
  geom_bar(stat = "identity") +
  labs(title = "Porcentajes de victoria de tipos de Pokémon",
       x = "Tipo",
       y = "Win Rate") +
  ggtitle("Mejores Tipos (Tipo2)") +
  theme_minimal() +
  theme(axis.text.x = element_text(angle = 45, hjust = 1)) +
  guides(fill = FALSE)

```

```{r}
library(dplyr)

win_por_tipo <- left_join(win_por_tipo1, win_por_tipo2, by = c("Type.1" = "Type.2")) %>%
  mutate(Porcentaje_Victorias = (Porcentaje_Victorias1 + Porcentaje_Victorias2)/2) %>%
  select(Tipo = Type.1, Porcentaje_Victorias)

p2 <- ggplot(win_por_tipo, aes(x = Tipo, y = Porcentaje_Victorias, fill=Tipo)) +
  scale_fill_manual(values = mis_colores) +
  geom_bar(stat = "identity") +
  labs(title = "Porcentajes de victoria de tipos de Pokémon",
       x = "Tipo",
       y = "Win Rate") +
  ggtitle("Mejores Tipos") +
  theme_minimal() +
  theme(axis.text.x = element_text(angle = 45, hjust = 1)) +
  guides(fill = FALSE)

p2

ggplotly(p2)
```

**Gráficos de correlación**
  
```{r}
# Crear un gráfico de dispersión con escala logarítmica en el eje de la velocidad
library(ggplot2)

# Crear un gráfico de dispersión con línea de regresión
ggplot(pokemon, aes(x = Speed, y = `Win %`)) +
  geom_point(color="steelblue4") +
  geom_smooth(method = "loess", color = "red") +
  labs(title = "Correlación entre Velocidad y Win %",
       x = "Velocidad",
       y = "Win %") +
  theme_minimal()
```

```{r}
ggplot(pokemon, aes(x = Total, y = `Win %`)) +
  geom_point(color="steelblue4") +
  geom_smooth(method = "lm", color = "red") +
  labs(title = "Correlación entre suma total de estadísticas y Win %",
       x = "Total",
       y = "Win %") +
  theme_minimal()
```

```{r}
ggplot(pokemon, aes(x = Attack, y = `Win %`)) +
  geom_point(color="steelblue4") +
  geom_smooth(method = "lm", color = "red") +
  labs(title = "Correlación entre Ataque y Win %",
       x = "Ataque",
       y = "Win %") +
  theme_minimal()
```

```{r}
ggplot(pokemon, aes(x = Defense, y = `Win %`)) +
  geom_point(color="steelblue4") +
  labs(title = "Correlación entre Defensa y Win %",
       x = "Defensa",
       y = "Win %") +
  theme_minimal()
```

```{r}
ggplot(pokemon, aes(x = HP, y = `Win %`)) +
  geom_point(color="steelblue4") +
  labs(title = "Correlación entre Puntos de Salud y Win %",
       x = "Puntos de Salud",
       y = "Win %") +
  theme_minimal()
```

```{r}
ggplot(pokemon, aes(x = Sp..Atk, y = `Win %`)) +
  geom_point(color="steelblue4") +
  geom_smooth(method = "lm", color = "red") +
  labs(title = "Correlación entre Ataque Especial y Win %",
       x = "Ataque Especial",
       y = "Win %") +
  theme_minimal()
```

```{r}
ggplot(pokemon, aes(x = Sp..Def, y = `Win %`)) +
  geom_point(color="steelblue4") +
  geom_smooth(method = "lm", color = "red") +
  labs(title = "Correlación entre Defensa Especial y Win %",
       x = "Defensa Especial",
       y = "Win %") +
  theme_minimal()
```

**Winrate respecto a la generación**

```{r}

pokemon <- read.csv("pokemon_data.csv", sep=",", header=TRUE)
winrate_generation <- aggregate(pokemon$Win.Percentage ~ pokemon$Generation, data = pokemon, FUN = mean)
colnames(winrate_generation) <- c("Generation", "WinrateMean")
winrate_generation$Generation <- factor(winrate_generation$Generation)
```


```{r}
library(ggplot2)
library(RColorBrewer)

# Crear el gráfico y especificar la paleta de colores
graf <- ggplot(data = winrate_generation, aes(x = Generation, y = WinrateMean, fill = Generation)) +
  geom_bar(stat = "identity") +
  scale_fill_manual(values = brewer.pal(n = length(unique(winrate_generation$Generation)), name = "Set2")) +
  labs(x = "Generación", y = "Winrate medio") +
  ggtitle("Winrate medio por generación") +
  scale_x_discrete(labels = levels(winrate_generation$Generation)) +
  guides(fill = FALSE) + scale_y_continuous(breaks = seq(0, 0.7, 0.1)) +
  theme_minimal()
graf

```

**Tipo más común de cada generación**


```{r}
library(dplyr)
Mode <- function(x) {
  ux <- unique(x)
  ux[which.max(tabulate(match(x, ux)))]
}
pokemon$Type.2 <- na_if(pokemon$Type.2, "")
pokemon_sin_na <- pokemon[!is.na(pokemon$Type.2), ]
tipo1_generacion <- aggregate(pokemon$Type.1~pokemon$Generation, FUN = Mode)
colnames(tipo1_generacion) <- c("Generation", "Tipo")
tipo2_generacion <- aggregate(pokemon_sin_na$Type.2~pokemon_sin_na$Generation, FUN = Mode)
colnames(tipo2_generacion) <- c("Generation", "Tipo")
tipo1_comun <- unique(factor(tipo1_generacion$Tipo))
tipo2_comun <- unique(factor(tipo2_generacion$Tipo))
print(tipo1_comun)
print(tipo2_comun)
print(tipo1_generacion)
print(tipo2_generacion)
```
**Número de pokémons por tipo**

```{r}
mis_colores <- c("#98bd2d", "#5e5c69", "#096dcd", "#f2d74a", "#ef92e1", "#d1435f", "#fba147", "#97addf", "#546dad", "#5dbd58", "#d77e4d", "#75cfc0", "#959ba3", "#ac64c9", "#f47976", "#c6ba89", "#528e9f", "#509bda")

graf1 <- ggplot(pokemon, aes(Type.1, fill = Type.1)) + geom_histogram(stat = "count") +
  scale_fill_manual(values = mis_colores) +
  labs(x = "Tipo 1", y = "Número de Pokémons") +
  ggtitle("Número de Pokémons por tipo 1") +
  theme_minimal() +
  theme(axis.text.x = element_text(angle = 45, hjust = 1)) +
  guides(fill = FALSE)
graf1

```

```{r}
graf2 <- ggplot(pokemon_sin_na, aes(Type.2, fill = Type.2)) + geom_histogram(stat = "count") +
  scale_fill_manual(values = mis_colores) +
  labs(x = "Tipo 2", y = "Número de Pokémons") +
  ggtitle("Número de Pokémons por tipo 2") +
  theme_minimal() +
  theme(axis.text.x = element_text(angle = 45, hjust = 1)) +
  guides(fill = FALSE)
graf2
```

```{r}
# Calcular la frecuencia de Tipo1
frecuencia_tipo1 <- pokemon %>%
  filter(Type.1 != "NA") %>%
  group_by(Type.1, Generation) %>%
  summarize(Frecuencia_Tipo1 = n())

# Calcular la frecuencia de Tipo2
frecuencia_tipo2 <- pokemon %>%
  filter(Type.2 != "NA") %>%
  group_by(Type.2, Generation) %>%
  summarize(Frecuencia_Tipo2 = n())

# Combinar las frecuencias de Tipo1 y Tipo2
frecuencia_total <- merge(frecuencia_tipo1, frecuencia_tipo2, by.x = c("Type.1", "Generation"), by.y = c("Type.2", "Generation"), all = TRUE) %>%
  mutate(Frecuencia_Total = ifelse(is.na(Frecuencia_Tipo1), Frecuencia_Tipo2, ifelse(is.na(Frecuencia_Tipo2), Frecuencia_Tipo1, Frecuencia_Tipo1 + Frecuencia_Tipo2))) %>%
  select(Tipo = Type.1, Frecuencia_Total, Generation)


```

```{r}
graftotal <- ggplot(frecuencia_total, aes(Tipo, Frecuencia_Total, fill = Tipo)) + geom_bar(stat = "identity") +
  scale_fill_manual(values = mis_colores) +
  labs(x = "Tipos totales", y = "Número de Pokémons") +
  ggtitle("Número de Pokémons por tipos totales") +
  theme_minimal() +
  theme(axis.text.x = element_text(angle = 45, hjust = 1)) +
  guides(fill = FALSE)
graftotal
```

**Número de pokémon por tipo según generación (gif animado)**

```{r}
library(gganimate)
library(transformr)

anim <- graf1  +
  geom_text(
    x = 2, y = 31, label = paste("Generación ", as.character(pokemon$Generation)), 
    color = "black", size = 5, hjust = 0, vjust = 1
  ) +  
  transition_states(Generation, transition_length = 1) +
  enter_fade() +
  exit_fade()
anim <- animate(anim, nframes = 200)
anim
anim_save("animacion1.gif", anim)
```

```{r}

anim2 <- graf2  +
  geom_text(
    x = 2, y = 22, label = paste("Generación ", as.character(pokemon_sin_na$Generation)), 
    color = "black", size = 5, hjust = 0, vjust = 1
  ) +  
  transition_states(Generation, transition_length = 1) +
  enter_fade() +
  exit_fade() 


anim2 <- animate(anim2, nframes = 200)
anim2
anim_save("animacion2.gif", anim2)
```

```{r}
anim3 <- graftotal  +
  geom_text(
    x = 2, y = 22, label = paste("Generación ", as.character(frecuencia_total$Generation)), 
    color = "black", size = 5, hjust = 0, vjust = 1
  ) +  
  transition_states(Generation, transition_length = 1) +
  enter_fade() +
  exit_fade() 


anim3 <- animate(anim3, nframes = 200)
anim3
anim_save("animacion3.gif", anim3)
```

**Número de pokémon por generación** 

```{r}
pokemon$Generation <- factor(pokemon$Generation)

graf2 <- ggplot(pokemon, aes(Generation, fill = Generation)) +
  geom_histogram(stat = "count") +
  guides(fill = FALSE) +
  scale_fill_manual(values = brewer.pal(n = length(levels(pokemon$Generation)), name = "Set2")) +
  labs(x = "Generación", y = "Frecuencia") +
  ggtitle("Número de Pokémons por Generación") +
  theme_minimal()

graf2


```
**Proporciones de los tipos más comunes en las distintas generaciones**

```{r}
library(dbplyr)

pokemon_water <- pokemon %>% filter(Type.1 == "Water")
table_water <- table(pokemon_water$Generation)
water <- as.data.frame(table_water)

pokemon_normal <- pokemon %>% filter(Type.1 == "Normal")
table_normal <- table(pokemon_normal$Generation)
normal <- as.data.frame(table_normal)

pokemon_ghost <- pokemon %>% filter(Type.1 == "Ghost")
table_ghost <- table(pokemon_ghost$Generation)
ghost <- as.data.frame(table_ghost)

```

```{r}
library(gridExtra)
# Crear el gráfico de pastel con porcentajes
pie_chart1 <- ggplot(data = water, aes(x = "", y = Freq, fill = Var1)) +
  geom_bar(stat = "identity", width = 1) +
  coord_polar(theta = "y") +
  theme_void() +
  labs(fill = "Generación") +
  ggtitle("Distribución de Pokémon de tipo Agua como primer tipo por Generación") +
  geom_text(aes(label = scales::percent(Freq / sum(Freq))), position = position_stack(vjust = 0.5), size = 3)

pie_chart2 <- ggplot(data = normal, aes(x = "", y = Freq, fill = Var1)) +
  geom_bar(stat = "identity", width = 1) +
  coord_polar(theta = "y") +
  theme_void() +
  labs(fill = "Generación") +
  ggtitle("Distribución de Pokémon de tipo Normal como primer tipo por Generación") +
  geom_text(aes(label = scales::percent(Freq / sum(Freq))), position = position_stack(vjust = 0.5), size = 3)

pie_chart3 <- ggplot(data = ghost, aes(x = "", y = Freq, fill = Var1)) +
  geom_bar(stat = "identity", width = 1) +
  coord_polar(theta = "y") +
  theme_void() +
  labs(fill = "Generación") +
  ggtitle("Distribución de Pokémon de tipo Fantasma como primer tipo por Generación") +
  geom_text(aes(label = scales::percent(Freq / sum(Freq))), position = position_stack(vjust = 0.5), size = 3)

pie_chart1
pie_chart2
pie_chart3
```
```{r}
pokemon_flying <- pokemon %>% filter(Type.2 == "Flying")
table_flying <- table(pokemon_flying$Generation)
flying <- as.data.frame(table_flying)

pokemon_psychic <- pokemon %>% filter(Type.2 == "Psychic")
table_psychic <- table(pokemon_psychic$Generation)
psychic <- as.data.frame(table_psychic)

pokemon_grass <- pokemon %>% filter(Type.2 == "Grass")
table_grass <- table(pokemon_grass$Generation)
grass <- as.data.frame(table_grass)

```


```{r}
pie_chart1 <- ggplot(data = flying, aes(x = "", y = Freq, fill = Var1)) +
  geom_bar(stat = "identity", width = 1) +
  coord_polar(theta = "y") +
  theme_void() +
  labs(fill = "Generación") +
  ggtitle("Distribución de Pokémon de tipo Volador como segundo tipo por Generación") +
  geom_text(aes(label = scales::percent(Freq / sum(Freq))), position = position_stack(vjust = 0.5), size = 3)

pie_chart2 <- ggplot(data = psychic, aes(x = "", y = Freq, fill = Var1)) +
  geom_bar(stat = "identity", width = 1) +
  coord_polar(theta = "y") +
  theme_void() +
  labs(fill = "Generación") +
  ggtitle("Distribución de Pokémon de tipo Psíquico como segundo tipo por Generación") +
  geom_text(aes(label = scales::percent(Freq / sum(Freq))), position = position_stack(vjust = 0.5), size = 3)

pie_chart3 <- ggplot(data = grass, aes(x = "", y = Freq, fill = Var1)) +
  geom_bar(stat = "identity", width = 1) +
  coord_polar(theta = "y") +
  theme_void() +
  labs(fill = "Generación") +
  ggtitle("Distribución de Pokémon de tipo Planta como segundo tipo por Generación") +
  geom_text(aes(label = scales::percent(Freq / sum(Freq))), position = position_stack(vjust = 0.5), size = 3)

pie_chart1
pie_chart2
pie_chart3
```

**Mapa de calor de relación de las estadísticas con los tipos**

```{r}

tipos_vs_caract <- pokemon %>% group_by(Type.1) %>% summarise(HP = mean(HP), Attack = mean(Attack), Defense = mean(Defense), Sp..Atk = mean(Sp..Atk), Sp..Def = mean(Sp..Def), Speed = mean(Speed))
tipos_vs_caract <- tipos_vs_caract %>%
  pivot_longer(-Type.1, names_to = "Caracteristica", values_to = "Valor")

# Crear el mapa de calor
mapa_calor <- ggplot(tipos_vs_caract, aes(x = Type.1, y = Caracteristica, fill = Valor)) +
  geom_tile(color = "white") +
  labs(x = "Tipo 1", y = "Característica", fill = "Valor") +
  ggtitle("Relación características con tipo 1") +
  scale_fill_gradient(low = "lightblue", high = "darkblue") +
  theme_minimal() + 
  theme(axis.text.x = element_text(angle = 90))
mapa_calor
```

```{r}
library(rgdal)
library(broom)
library(plotly)

gg_interactive <- ggplotly(mapa_calor)
gg_interactive
```


```{r}
tipos_vs_caract <- pokemon_sin_na %>% group_by(Type.2) %>% summarise(HP = mean(HP), Attack = mean(Attack), Defense = mean(Defense), Sp..Atk = mean(Sp..Atk), Sp..Def = mean(Sp..Def), Speed = mean(Speed))
tipos_vs_caract <- tipos_vs_caract %>%
  pivot_longer(-Type.2, names_to = "Caracteristica", values_to = "Valor")

# Crear el mapa de calor
mapa_calor2 <- ggplot(tipos_vs_caract, aes(x = Type.2, y = Caracteristica, fill = Valor)) +
  geom_tile(color = "white") +
  labs(x = "Tipo 2", y = "Característica", fill = "Valor") +
  ggtitle("Relación características con tipo 2") +
  scale_fill_gradient(low = "lightblue", high = "darkblue") +
  theme_minimal() + 
  theme(axis.text.x = element_text(angle = 90))
mapa_calor2
```

```{r}
gg_interactive2 <- ggplotly(mapa_calor2)
gg_interactive2
```
**Estadísticas totales por tipo**

```{r}
tipos_vs_total <- pokemon %>% group_by(Type.1) %>% summarise(Total = mean(Total))
graf1 <- ggplot(tipos_vs_total, aes(Type.1, Total, fill = Type.1)) + geom_bar(stat = "identity") +
  scale_fill_manual(values = mis_colores) +
  labs(x = "Tipo 1", y = "Estadísticas totales") +
  ggtitle("Estadísticas totales por tipo 1") +
  theme_minimal() +
  theme(axis.text.x = element_text(angle = 45, hjust = 1)) +
  guides(fill = FALSE)
graf1
```



```{r}
tipos_vs_total <- pokemon_sin_na %>% group_by(Type.2) %>% summarise(Total = mean(Total))
graf2 <- ggplot(tipos_vs_total, aes(Type.2, Total, fill = Type.2)) + geom_bar(stat = "identity") +
  scale_fill_manual(values = mis_colores) +
  labs(x = "Tipo 2", y = "Estadísticas totales") +
  ggtitle("Estadísticas totales por tipo 2") +
  theme_minimal() +
  theme(axis.text.x = element_text(angle = 45, hjust = 1)) +
  guides(fill = FALSE)
graf2
```

**Cracterísticas legendarios vs no legendarios**

```{r}
library(dbplyr)
library(tidyverse)
legendario_vs_no <- pokemon %>% group_by(Legendary) %>% summarise(HP = mean(HP), Attack = mean(Attack), Defense = mean(Defense), Sp..Atk = mean(Sp..Atk), Sp..Def = mean(Sp..Def), Speed = mean(Speed), Total = mean(Total))

legendario_vs_no <- legendario_vs_no %>%
  pivot_longer(cols = -Legendary, names_to = "Caracteristica", values_to = "Valor") %>% rename(Legendario = Legendary) %>%
  mutate(Legendario = ifelse(Legendario == "False", "no", "si"))
```


```{r}
grafico <- ggplot(legendario_vs_no, aes(x = Caracteristica, y = Valor, fill = Legendario)) +
  geom_bar(stat = "identity", position = "dodge") +
  xlab("Característica") +
  ylab("Valor") +
  ggtitle("Comparación de Características entre Legendario y No Legendario") +
  theme_minimal()
grafico
```


```{r}
pokemon_winrate_sinna <- pokemon[!is.na(pokemon$Win.Percentage), ]
legendario_vs_no_winrate <- pokemon_winrate_sinna %>% group_by(Legendary) %>% summarise(Winrate = mean(Win.Percentage))
legendario_vs_no_winrate <- legendario_vs_no_winrate %>% rename(Legendario = Legendary) %>%
  mutate(Legendario = ifelse(Legendario == "False", "no", "si"))

graf5 <- ggplot(legendario_vs_no_winrate, aes(Legendario, Winrate, fill = Legendario)) + geom_bar(stat = "identity") + theme_minimal() + 
  guides(fill = FALSE) +
  xlab("Legendario") +
  ylab("Ratio de victorias") +
  ggtitle("Comparación de Winrate entre Legendario y No Legendario")
graf5
```

**Número de pokémon legendarios por tipos**

```{r}
pokemons_legendarios <- pokemon %>% filter(Legendary == "True")
mis_colores2 <- c("#5e5c69", "#096dcd", "#f2d74a", "#ef92e1", "#fba147", "#97addf", "#546dad", "#5dbd58", "#d77e4d", "#75cfc0", "#959ba3", "#f47976", "#c6ba89", "#528e9f", "#509bda")
grafleg <- ggplot(pokemons_legendarios, aes(Type.1, fill = Type.1)) + geom_histogram(stat = "count") +
  scale_fill_manual(values = mis_colores2) +
  labs(x = "Tipo 1", y = "Número de Pokémons") +
  ggtitle("Número de Pokémons legendarios por tipo 1") +
  theme_minimal() +
  theme(axis.text.x = element_text(angle = 45, hjust = 1)) +
  guides(fill = FALSE)
grafleg
```


```{r}
mis_colores3 <- c("#5e5c69", "#096dcd", "#f2d74a", "#ef92e1", "#d1435f", "#fba147", "#97addf", "#546dad", "#d77e4d", "#75cfc0", "#f47976", "#528e9f", "#509bda")
pokemons_legendarios_sinna <- pokemons_legendarios[!is.na(pokemons_legendarios$Type.2), ]
grafleg2 <- ggplot(pokemons_legendarios_sinna, aes(Type.2, fill = Type.2)) + geom_histogram(stat = "count") +
  scale_fill_manual(values = mis_colores3) +
  labs(x = "Tipo 2", y = "Número de Pokémons") +
  ggtitle("Número de Pokémons legendarios por tipo 2") +
  theme_minimal() +
  theme(axis.text.x = element_text(angle = 45, hjust = 1)) +
  guides(fill = FALSE)
grafleg2
```

Del tipo 1 faltan:

```{r}
tipo1unico <- unique(factor(pokemon$Type.1))
legendarios1 <- unique(factor(pokemons_legendarios$Type.1))
valores_faltantes <- setdiff(tipo1unico, legendarios1)
valores_faltantes
```

Del tipo 2 faltan:

```{r}
tipo1unico <- unique(factor(pokemon$Type.2))
legendarios2 <- unique(factor(pokemons_legendarios$Type.2))
valores_faltantes <- setdiff(tipo1unico, legendarios2)
valores_faltantes
```




























































